# 陈版主，咨询一下同一控制下合并财务报表的比较财务信息合并比例问题。

提问人：liuacc 时间：2017-04-19 17:30:10
A公司持有B公司70%股份，B公司持有C公司60%股份,C公司持有D公司100%股份; A公司持有E公司60%股份; E公司以现金全资收购C公司持有的D公司100%股份； 合并日前，合并财务报表的比较财务信息，E公司的对D公司的合并比例是100%还是70%*60%=42%？ 看了陈版主很多解答，感觉是采用70%*60%=42% 但是感觉好像又不是很合适，还是有些困惑，烦请陈版主明示。
不采用连乘比例的理由 理由是： 1 ）假设D公司是A公司下属 10 级甚至 20 级子公司，以最终控制方的比例来算，合并比例可能会很低，这样来算比较期归母利、归属于母公司净资产都不合适； 2 ）收购前A公司就能享有D公司100%表决权。

回答人：chenyiwei
不采用连乘比例。因为E次数收购D的 100 ％股权最初都在最终控制方A的控制下，所以按 100 ％比例予以恢复。

提问人：liuacc 时间：2017-04-25 16:42:08
陈版主，再追问一句，E公司的对D公司股权投资成本是按照D公司净资产的100%确定？还是按照D公司净资产*70% 60%+ 交易价格（1-70%*60%）确定？

回答人：chenyiwei
直接按D公司净资产的 100 ％确定，不考虑最终控制方在D中最终享有的比例，而是看控制的比例。